【裁判字號】    90,交上易,772
【裁判日期】    900516
【裁判案由】    公共危險
【裁判全文】
臺灣高等法院臺中分院刑事判決                    九十年度交上易字第七七二號
    上  訴  人
    即  被  告  丙○○
右上訴人因公共危險等案件，不服臺灣臺中地方法院八十九年度交易字第六七五號中
華民國九十年一月十九日第一審判決（起訴案號：臺灣臺中地方法院檢察署八十九年
度偵字第一五九六一、一七六六○號），提起上訴，本院判決如左：
      主    文
上訴駁回。
      事    實
一、丙○○於民國（下同）八十九年九月十四日晚上十一時至翌日（即同月十五日）
    凌晨二時三十分之間，與友人在台中市○區○○路一段之「牽手ＫＴＶ」酒店內
    共飲啤酒，八人共喝三十瓶，丙○○於酒後明知其因飲酒過量已達酒醉程度而不
    能安全駕駛動力交通工具，仍於同月十五日凌晨二時四十五分許，自上開「牽手
    ＫＴＶ」酒店外，駕駛其叔父劉佳程所有車牌號碼為Ｋ七－九三一八號之自用小
    客車，沿台中市○○路由東往西朝台中市○○路之方向行駛，並於行至台中市○
    ○路與文心路之交岔路口時，明知上開路段之行車速限為時速五十公里，丙○○
    原應注意遵守上開行車速度限制，且應注意車前狀況並隨時採取必要之安全措施
    ，而依當時情形，丙○○並無不能注意之情形，詎丙○○仍疏未注意遵守上開交
    通安全規定與行車速度限制，猶以時速八、九十公里之速度駕車前進，適有亦因
    服用酒類而不能安全駕駛動力交通工具之甲○○（已經原審判決確定）酒後駕駛
    車牌號碼為Ｈ四－二三八八號之自用小客車，沿台中市○○路由南往北駛至上開
    文心路與向上路之交岔路口，亦未注意遵守交通規則警戒前方而以時速六十公里
    之速度超速行駛且闖越紅燈，丙○○見狀煞閃不及，致其所駕駛前開自用小客車
    之車頭撞及甲○○所駕駛前開自用小客車之左側，並使甲○○所駕駛前開自用小
    客車再撞到沿台中市○○路由西往東駛來，正欲由向上路左轉文心路由陳清隆所
    駕駛車牌號碼為Ｕ五－七五六號之計程車，導致甲○○受有頭胸部外傷、左肩挫
    傷、左臀部、右大腿瘀傷等普通傷害。嗣經測試，甲○○之呼氣酒精濃度為每公
    升○．三毫克，丙○○之呼氣酒精濃度為每公升一．二七毫克
二、案經台中市警察局第四分局報請及由被害人甲○○訴請台灣台中地方法院檢察署
    檢察官偵查起訴。
      理    由
一、訊據上訴人即被告丙○○（以下簡稱為被告）對其前開犯罪事實，已於警訊、偵
    審中，及於本院審理時，均坦白承認，且據告訴人甲○○指訴甚詳，並有台中市
    ○○○道路交通事故調查報告表一件、車禍現場照片十九張、酒精含量測試紀錄
    表二張、及私立中山醫學院附設孫中山先生紀念醫院與正林中醫診所所出據之診
    斷證明書各一紙附卷可稽。依上開酒精含量測試紀錄表顯示，被告於肇事後，經
    警測試其呼氣之酒精濃度高達每公升一．二七毫克，被告有酒醉駕車之情事，應
    屬無疑。又依卷附之台中市○○○道路交通事故調查報告表之記載，被告駕車肇
    事之上開路段，其行車速限為時速五十公里。被告自承當時其係以時速八、九十
    公里之速度駕車前進，其有超速行駛，亦甚顯然。按汽車駕駛人之行車速度應依
    標誌之規定，又駕駛人應注意車前狀況並隨時採取必要之安全措施，此於道路交
    通安全規則第九十四條第三項、第九十三條第一項分別定有明文。本案被告駕車
    行經上開肇事路段，自應注意遵守上開交通安全規定與行車速度限制，而依卷附
    之台中市○○○道路交通事故調查報告表所記載，被告肇事之上開路段，其路面
狀況良好，雖在夜間但有照明，依其狀況，被告並無不能注意之情形，詎被告竟
    疏未注意遵守上開交通安全規定，以致肇事，並使告訴人受有前開普通傷害，雖
    告訴人亦有酒後駕車、未注意車前狀況並隨時採取必要之安全措施、及以時速六
    十公里之速度超速行駛並闖越紅燈等過失，但被告對其所肇前開事端亦難辭免過
    失之責任，此項過失並堪認與告訴人所受之前開傷害具有相當因果關係。事證明
    確，被告之犯行堪以認定。
二、核被告所為，係犯刑法第一百八十五條之三之服用酒類不能安全駕駛動力交通工
    具而駕駛罪，及同法第二百八十四條第一項前段之過失傷害罪。被告所犯上開二
    罪，其犯意各別，犯罪構成要件不同，應予分論併罰。被告酒醉駕車，因而致告
    訴人受傷，並應依照道路交通管理處罰條例第八十六條第一項之規定，就其所犯
    上開過失傷害罪部分加重其刑。原審判決因而審酌被告之品行、酒醉駕車與違反
    交通安全規則之情節、所生危害、及其犯罪後之態度、以及迄未賠償告訴人所受
    之損害等一切犯罪情狀，並依據刑事訴訟法第二百九十九條第一項前段、刑法第
    一百八十五條之三、第二百八十四條第一項前段、第四十一條、道路交通管理處
    罰條例第八十六條第一項、罰金罰鍰提高標準條例第一條前段、第二條等規定，
    就被告所犯之服用酒類不能安全駕駛動力交通工具而駕駛罪，量處拘役五十日，
    另就其所犯之過失傷害罪，量處有期徒刑三月，並均諭知易科罰金之折算標準，
    其認事用法均無不合，量刑亦甚妥適。本案被告並無因本件車禍而訴究告訴人甲
    ○○傷害刑責之情形，原審判決自無從審究告人甲○○有無過失傷害罪責。被告
    上訴指謫原審判決認定其過失程度較告訴人為輕，判刑反較告訴人為重，核無理
    由，其上訴應予駁回。
三、據上論斷，應依刑事訴訟法第三百六十八條，判決如主文。
本案經檢察官乙○○到庭執行職務。
中      華      民      國      九十     年       五      月     十六   日
                                  臺灣高等法院臺中分院刑事第三庭
                                        審判長法  官  方  艤  駐
                                              法  官  胡  忠  文
                                              法  官  廖  柏  基
右正本證明與原本無異。
不得上訴。
                                              書記官  柯  孟  伶
中      華   民      國      九十     年       五      月     十七   日
附錄條文
刑法第一百八十五條之三：
服用毒品、麻醉藥品、酒類或其他相類之物，不能安全駕駛動力交通工具而駕駛者，
處一年以下有期徒刑、拘役或三萬元以下罰金。
刑法第二百八十四條第一項前段：
因過失傷害人者，處六月以下有期徒刑、拘役或五百元以下罰金。
                                                                        Ｉ


司法院資訊處製作；財團法人民間司法改革基金會備份。
